【裁判字號】    97,訴,1376
【裁判日期】    970923
【裁判案由】    毒品危害防制條例等
【裁判全文】
臺灣高雄地方法院刑事判決              97年度訴字第1376號
公  訴  人  臺灣高雄地方法院檢察署檢察官
被      告  乙○○
上列被告因違反毒品危害防制條例等案件，經檢察官提起公訴（
97年度毒偵字第5601、6401 號、97年度偵字第18063、20423號
），被告於本院準備程序中為有罪陳述，經合議庭裁定由受命法
官依簡式審判程序獨任審理，本院判決如下：
    主  文
乙○○施用第一級毒品，累犯，處有期徒刑捌月。又施用第一級
毒品，累犯，處有期徒刑捌月。又犯竊盜罪，累犯，處有期徒刑
伍月。又犯攜帶兇器竊盜罪，累犯，處有期徒刑玖月，扣案之尖
型螺絲起子壹把，沒收。應執行有期徒刑貳年肆月。扣案之尖型
螺絲起子壹把，沒收。
    事  實
一、乙○○前於民國91年間因施用毒品案件，經臺灣高雄地方法
    院裁定令入戒治處所，施以強制戒治，於92年3 月22日因無
    繼續施用毒品之傾向執行完畢而出監。復於94年間，因違反
    毒品危害防制條例之施用毒品案件，經臺灣高雄地方法院94
    年度訴字第3427號分別判處有期徒刑10月、1 年2 月，應執
    行有期徒刑1 年10月確定，嗣經臺灣高雄地方法院96年度聲
    減字第1293號裁定減刑並定應執行刑有期徒刑11月，甫於96
    年7 月24日縮刑期滿執行完畢出監。詎猶不知悔改，分別為
    下列行為：(一)基於施用第一級毒品海洛因之犯意，於97 年6
    月9 日17時許，在高雄縣鳳山市○○○路465 巷11號其住處
    ，以將第一級毒品海洛因與水稀釋後，放入針筒內注射之方
    式，施用第一級毒品海洛因1 次。嗣於同月11日10時15 分
    許，在高雄縣鳥松鄉○○村○○路2 號前，因行跡可疑，為
    警盤查後，經其同意採尿送驗，呈可待因、嗎啡陽性反應，
    而查悉上情。(二)基於意圖為自己不法所有之竊盜犯意，於同
    年6 月24日6 時25分許，騎乘車牌號碼UKI －447 號輕型機
    車前往高雄市○鎮區○○街5 號「登新鋼鐵公司」前，竊取
    登新鋼鐵公司所有之鋼板1 個（寬80公分，長1 公尺，重量
    65公斤，價值新臺幣【下同】1,300 元），得手後置放於該
    機車腳踏板欲離出時，為登新鋼鐵公司員工王俊發當場發現
    ，並通知員警到場處理。(三)基於施用第一級毒品海洛因之犯
    意，於同年7 月7 日7 時許，在高雄縣鳳山市○○○路465
    巷11號其住處，以前開方式施用第一級毒品海洛因1 次，嗣
    於同日13時20分許，在高雄市○○區○○街126 號前，因行
    跡可疑，為警盤查後，經其同意採尿送驗，呈可待因、嗎啡
    陽性反應，而查悉上情。(四)基於意圖為自己不法所有之竊盜
    犯意，於同年7 月20日凌晨2 時許，攜帶客觀上足認為兇器
    之尖型螺絲起子1 把，騎乘機車前往高雄縣大寮鄉○○村○
    ○路16-22 號「展州機械工程有限公司」，持上開螺絲起子
    ，將鐵板勾起，竊取黃得銀所有鐵板1 塊（重約100 公斤，
    長75公分、寬15公分、高15公分，價值約4,000 元）得手後
    ，置放上開機車上。嗣於同日2 時許，在高雄市○○區○○
    路與明義街口，因行跡可疑，為警攔查，並扣得尖型螺絲起
    子1 把，而查悉上情。
二、案經高雄縣政府警察局仁武分局、高雄市政府警察局前鎮分
    局、苓雅分局、小港分局移送臺灣高雄地方法院檢察署檢察
    官偵查起訴。
    理  由
一、按本件被告乙○○所犯各罪，均係死刑、無期徒刑、最輕本
    刑為3 年以上有期徒刑以外之罪，其於準備程序中就前揭被
    訴事實均為有罪之陳述，經依法告知簡式審判程序之旨，並
    聽取檢察官、被告之意見後，本院認無不得或不宜改依簡式
    審判程序進行之情形，爰依刑事訴訟法第273 條之1 第1 項
    規定，裁定本件由受命法官獨任進行簡式審判程序，又本件
    卷內之物證、書證等證據，依同法第273 條之2 規定，不受
    第159 條第1 項關於傳聞法則規定之限制，依法均有證據能
    力，合先敘明。
二、訊據被告對於上揭犯罪事實(一)、(三)均坦承不諱（參本院卷第
    22 頁） ，被告於上開犯罪事實(一)、(三)為警採集之尿液，經
    送往臺灣檢驗科技股份有限公司、高雄市立凱旋醫院以酵素
    免疫法〈EIA 〉及氣相層析質譜儀法〈GC/MS 〉方法檢驗結
    果，均確呈海洛因毒品代謝後之嗎啡陽性反應，此有臺灣檢
    驗科技股份有限公司97年7 月1 日出具之編號
    KＺ000000000000號濫用藥物尿液檢驗報告（檢體編號：198
    ）、高雄縣政府警察局仁武分局偵辦毒品案件嫌疑人尿液代
    碼姓名對照表各1 份（見仁武分局警卷第6 、7 頁）；暨高
    雄市立凱旋醫院97 年7月14日出具之編號A00000000 號濫用
    藥物尿液檢驗報告（檢體編號：F-97313） 、高雄市政府警
    察局苓雅分局偵辦毒品案件嫌疑人尿液代碼姓名對照表各1
    份在卷可稽（見苓雅分局警卷第5 ～7 頁）。故被告前開施
    用第一級毒品海洛因之自白核與事實相符，自可採為認定事
    實之證據。本件上開犯罪事實(一)、(三)之事證明確，被告施用
    第一級毒品犯行洵堪認定，自應依法論科。又毒品危害防制
    條例第20條、第23 條 將施用毒品之刑事處遇程序，區分為
    「初犯」及「5 年內再犯」、「5 年後再犯」。依其立法理
    由之說明：「初犯」，經觀察、勒戒或強制戒治後，應為不
    起訴處分或不付審理之裁定；經觀察、勒戒或強制戒治執行
    完畢釋放後，「5 年內再犯」者，因其再犯率甚高，原實施
    之觀察、勒戒及強制戒治既已無法收其實效，爰依法追訴或
    裁定交付審理。至於經觀察、勒戒或強制戒治執行完畢釋放
    後，「5 年後再犯」者，前所實施之觀察、勒戒或強制戒治
    已足以遮斷其施用毒品之毒癮，為期自新及協助其斷除毒癮
    ，仍適用「初犯」規定，先經觀察、勒戒或強制戒治之程序
    。從而依修正後之規定，僅限於「初犯」及「5 年後再犯」
    2 種情形，始應先經觀察、勒戒或強制戒治程序。倘被告於
    5 年內已再犯，經依法追訴處罰，縱其第3 次（或第3 次以
    上）再度施用毒品之時間，在初犯經觀察、勒戒或強制戒治
    執行完畢釋放5 年以後，已不合於「5 年後再犯」之規定，
    且因已於「5 年內再犯」，顯見其再犯率甚高，原實施觀察
    、勒戒或強制戒治，已無法收其實效，即應依該條例第10條
    處罰（最高法院95年5 月9 日第7 次刑事庭會議決議參照）
    。本件被告前因施用毒品案件，經送強制戒治，於92年3 月
    22日因執行完畢而出監，嗣因施用毒品案件，經臺灣高雄地
    方法院94年度訴字第3427號分別判處有期徒刑10月、1 年2
    月，應執行有期徒刑1 年10月確定，有臺灣高等法院被告前
    案紀錄表1 份在卷可按，被告於前述強制戒治執行完畢釋放
    後，5 年內再犯上開施用毒品罪，並經判決確定，則其再度
    犯本件施用毒品犯行，雖距前述強制戒治執行完畢釋放後已
    逾5 年，揆諸前開說明，仍應依法論科。
三、訊據被告對於上開犯罪事實(二)、(四)部分，亦坦承不諱，核與
    告訴人登新鋼鐵公司代理人王俊發、被害人展州機械工程有
    限公司代表人黃得銀於警詢中所指述之情節相符，並有搜索
    扣押筆錄、扣案物品目錄表、贓物認領保管單、現場照片等
    在卷可憑，復有扣案尖形螺絲起子1 把在卷可按。足認，被
    告之上開自白應與事實相符，而得為論罪科刑之依據，故本
    案犯罪事實(二)、(四)之事證明確，被告上揭犯行堪予認定，自
    應依法論科。
四、核被告犯罪事實(一)、(三)所為，均係違反毒品危害防制條例第
    10條第1 項施用第一級毒品罪，其持有第一級毒品海洛因之
    低度行為，應被其施用之高度行為所吸收，不另論罪；又犯
    罪事實(二)、(四)所為，係分別犯刑法第320 條第1 項竊盜、第
    321 第1 項第3 款加重竊盜罪。被告所犯上開二次施用毒品
    及二次竊盜罪間，犯意各別，行為互異，應予分論併罰。被
    告有犯罪事實欄所載之論罪科刑執行情形，有臺灣高等法院
    被告前案紀錄表1 份在卷可按，其於有期徒刑執行完畢後5
    年內故意再犯本件上開有期徒刑以上之各罪，均為累犯，均
    應依刑法第47條第1 項規定，加重其刑。爰審酌被告前因施
    用毒品經強制戒治程序執行完畢後，仍未能徹底戒絕吸毒惡
    習，又再犯本件施用毒品罪行，顯見其戒毒之意志不堅、決
    心不足，惟念其犯後坦承犯行，態度良好，且施用毒品乃屬
    自我戕害行為，並未危害他人；復爰審酌被告年輕力壯，卻
    不思以正當方式賺取生活所需，竟貪圖小利，甘犯刑典，竊
    取告訴人上開財物，侵害告訴人之財產安全，惟念及被告尚
    能坦承犯行，並表悔意，犯後態度非無足取，及犯罪動機、
    目的、手段等一切情狀，量處如主文所示之刑，並定其應執
    行刑，以資懲儆。
五、末按扣案之尖型螺絲起子1 把，為被告所有，且係供其為犯
    罪事實(四)所用之物，業據被告於本院審理時供承在卷，爰依
    刑法第38條第1 項第2 款規定併予宣告沒收，附此敘明。
據上論斷，應依刑事訴訟法第273 條之1 第1 項、第299 條第1
項前段，毒品危害防制條例第10條第1 項，刑法第320 條第1 項
、第321 條第1 項第3 款、第11條前段、第47條第1 項、第51條
第5 款、第38條第1 項第2 款，刑法施行法第1 條之1 ，判決如
主文。
本案經檢察官甲○○到庭執行職務
中    華    民    國    97    年    9     月    23    日
                  刑事第十二庭  法  官  張  震
以上正本證明與原本無異。
如不服本判決應於收受本判決後10日內向本院提出上訴書狀，並
應敘述具體理由，如未敘述上訴理由者，應於上訴期間屆滿後20
日內補提理由書狀於本院（均須按他造當事人之人數附繕本）「
切勿逕送上級法院」。
中    華    民    國    97    年    9     月    23    日
                                書記官  鄒秀珍
附錄法條：
毒品危害防制條例第10條
施用第一級毒品者，處 6 月以上 5 年以下有期徒刑。
施用第二級毒品者，處 3 年以下有期徒刑。
中華民國刑法第320條（普通竊盜罪、竊佔罪）
意圖為自己或第三人不法之所有，而竊取他人之動產者，為竊盜
罪，處 5 年以下有期徒刑、拘役或 5 百元以下罰金。
意圖為自己或第三人不法之利益，而竊佔他人之不動產者，依前
項之規定處斷。
前二項之未遂犯罰之。
中華民國刑法第321條（加重竊盜罪）
犯竊盜罪而有左列情形之一者，處六月以上、五年以下有期徒刑
：
一、於夜間侵入住宅或有人居住之建築物、船艦或隱匿其內而犯
    之者。
二、毀越門扇、牆垣或其他安全設備而犯之者。
三、攜帶兇器而犯之者。
四、結夥三人以上而犯之者。
五、乘火災、水災或其他災害之際而犯之者。
六、在車站或埠頭而犯之者。
前項之未遂犯罰之。


司法院資訊處製作；財團法人民間司法改革基金會備份。
